臺灣板橋地方法院交通事件裁定　　　 94年度交聲字第 843號
　　原處分機關　交通部公路總局臺北區監理所蘆洲監理站
　　異　議　人
　　即受處分人　乙○○
上列受處分人因違反道路交通管理處罰條例案件，對於交通部公
路總局臺北區監理所蘆洲監理站於民國九十四年五月十二日以蘆
監二字第裁四六－Ｃ00000000號裁決處分（原處分案號
：北縣警交字第Ｃ00000000號），聲明異議，本院裁定
如下：
    主    文
異議駁回。
    理    由
一、原處分意旨略以：異議人即受處分人乙○○於民國九十四年
    三月十一日九時五十二分許，騎乘車號ＡＨ六－九０六號重
    型機車，行經臺北縣三重市○○路與重陽路口時，因「機車
    行駛汽車道」之違規，為臺北縣政府警察局三重分局以北縣
    警交字第Ｃ00000000號通知單逕行舉發。嗣異議人
    依法提出申訴，經交通部公路總局臺北區監理所蘆洲監理站
    於九十四年五月十二日以蘆監二字第裁四六－Ｃ00000
　　000號裁決書裁決，依據道路交通管理處罰條例第四十五
　　條第一項第十三款之規定，裁處罰鍰新臺幣（下同）六百元
　　，並依同條例第六十三條第一項規定記違規點數一點等語。
二、異議意旨略以：「．．依據執勤員警陳述之內容中，其擔任
    交整勤務時間是九十四年三月十一日十四時至十七時，而當
    時違規被照相舉發時間為上午九時五十二分．．在本人認真
    騎車二眼正視範圍內並未見到任何執勤員警．．等事由，爰
    聲明異議，請求撤銷原處分云云。
三、按道路交通管理處罰條例第三條第八款及道路交通安全規則
    第二條第一項第一款均明文規定該等有關道路交通管理法規
    中所稱之汽車包含機器腳踏車。又按「汽車駕駛人，爭道行
    駛，機器腳踏車，不在規定車道行駛者，處新台幣六百元以
    上一千八百元以下罰鍰」、「汽車駕駛人有第四十五條之情
    形者，除依原條款處罰鍰外，並予記違規點數一點」，道路
    交通管理處罰條例第四十五條第一項第十三款、第六十三條
    第一項第一款分別定有明文。
四、經查：
  (一)本件異議人乙○○於九十四年三月十一日九時五十二分許，
    騎乘車號ＡＨ六－九０六號重型機車，行經臺北縣三重市○
    ○路與重陽路口時，駕車行經有燈光號誌管制之交岔路口闖
    紅燈、經員警以鳴笛、手勢攔停，不聽勤務人員制止、以機
    車行駛快車道直上重新橋之違規事實，為臺北縣政府警察局
    三重分局員警分別依據道路交通管理處罰條例第五十三條第
    一項、第六十條第一項、第四十五條第一項第十三款之規定
    ，逕行舉發等節，有該局九十四年三月十一日北縣警交字第
    Ｃ00000000、Ｃ00000000、Ｃ00000
    000號舉發違反道路交通管理事件通知單影本三紙在卷可
    憑。又異議人因不服舉發事實，並於九十四年四月一日向交
    通部公路總局臺北區監理所蘆洲監理站提出申訴，經原舉發
    單位臺北縣政府警察局函覆略以：異議人乙○○騎乘車號Ａ
    Ｈ六－九０六號重機車沿三重市○○路○段往重陽路一段方
    向行駛，於九時五十三分許行經重陽、重新路口，當時重陽
    路變為紅燈，理應停在停線內，待綠燈亮起時再行駛，異議
    人不待綠燈強行闖越，為警發現以警笛、手勢示意受檢，異
    議人並未理會即閃入內車道加速逃逸，執勤員警即拍照取證
    ，依車號、車種、顏色核路電腦車籍資料無誤後，舉發違規
    單，舉發員警依道路交通管理條例第五十三條第一項、第六
    十條第一項、第四十五條第一項第十三款舉發並無不當，有
    交通部公路總局臺北區監理所蘆洲監理站交通違規案件陳述
    書、臺北縣政府警察局三重分局函各一件、交通部公路總局
    臺北區監理所蘆洲監理站蘆監二字第裁四六－Ｃ00000
    000、裁四六－Ｃ00000000、裁四六－Ｃ000
    00000號為違反道路交通管理事件裁決書三件在卷可佐
    。
  (二)證人即案發當時之現場值勤警員甲○○到庭證稱：「（問：
    當時案發情形為何？）當時我們是在重新路攔截闖紅燈的，
    當時異議人騎摩托車，重陽路是紅燈，往重新路的車流過來
    ，他強行通過，當時我穿制服，要攔截他，有吹哨，有做手
    勢，異議人就趁機跑到內車道，就跑掉上重新橋，當時路口
    很多人要逃逸，所以我們有照相存證。後來我們開三張闖紅
    燈、不服稽查、逃到汽車道（庭呈攔查點示意圖及四幀照片
    ），他有回頭看到我們，他明明是有看到我們要稽查，看了
    一下就逃掉，而且當時重新路機車道根本沒有車，不騎機車
    道，跑到內車道，根本是心虛。」等語明確（見本院卷九十
    四年六月八日訊問筆錄）。徵諸證人係具有執行公權力之警
    察人員身分，並與異議人素不相識，且無仇怨，亦應無甘冒
    自身觸犯偽證罪之風險而設詞誣攀異議人之理，且證人證述
    核與照片相符，應堪採信。
  (三)異議人雖狀稱：執勤員警陳述之內容中，其擔任交整勤務時
    間是九十四年三月十一日十四時至十七時，而當時違規被照
    相舉發時間為上午九時五十二分．．在本人認真騎車，二眼
    正視範圍內並未見到任何執勤員警．．等事由。嗣本院經以
    電話聯絡方式查詢原處分機關（即臺北縣政府警察局三重分
    局）有關本案異議人質疑其執勤警員之執勤時間為九十四年
    三月十一日十四時至十七時何以能拍到異議人於當日九時五
    十三分許之違規照片？承辦人表示該員警之值勤時間應為當
    日九時至十二時，而該函所述之時間應為繕打錯誤，故依法
    舉發並無不當，有本院辦理刑事案件電話記錄查詢表一份附
    卷可稽。
五、綜上所述，本件異議人否認前開違規行為所為之辯解，尚無
    足採，異議人「駕駛機器腳踏車，不在規定車道行駛」之事
    實，已堪認定。從而，原處分機關據以援引上開規定，予以
    裁罰，於法並無違誤或不當之處，本件異議為無理由，應予
    駁回。
據上論斷，應依道路交通案件處理辦法第十九條，裁定如主文。
中　　華　　民　　國　　94　　年　　6 　　月　　24　　日
                    交通法庭    法　官  絲鈺雲
以上正本證明與原本無異
如不服本裁定應於送達後5日內向本院提出抗告狀
                                書記官　葉子榕
中　　華　　民　　國　　94　　年　　6 　　月　　27　　日
